【裁判字號】    89,訴,1091
【裁判日期】    900322
【裁判案由】    分配表異議之訴
【裁判全文】
臺灣屏東地方法院民事判決  八十九年度訴字第一○九一號
    原      告  大眾商業銀行股份有限公司
                              .
    法定代理人  丁○○      住.
    訴訟代理人  戊○○      住.
                壬○○      住.
                庚○○      住.
                乙○○      住.
    被      告  辛○○      住.
    訴訟代理人  丙○○      住.
    被      告  甲○○      住.
    訴訟代理人  己○○      住.
右當事人間分配表異議之訴事件，本院判決如左：
    主    文
被告辛○○於本院八十八年度執字第二四０八號給付價金強制執行事件，應受分配金
額新台幣壹佰貳拾參萬參仟肆佰陸拾元之債權額應減為零元，上開金額並應改分配予
原告。
訴訟費用由被告平均負擔。
    事    實
甲、原告方面：
  一、聲明：被告辛○○於鈞院八十八年度執字第二四０八號給付價金強制執行事件
      ，應受分配金額新台幣一百二十三萬三千四百六十元之債權額應減為零元，上
      開金額並應改分配予原告。
  二、陳述：
  （一）緣原告以鈞院八十七年度拍字第二一二九號拍賣抵押物裁定聲請強制執行，
        訴外人黃秋長為本案擔保物提供人兼連帶保證人，其所擔保之債務於八十八
        年一月十九日及同年二月四分別確定在案，因本案系爭不動產係設定最高限
        額抵押權新台幣（下同）五百五十萬元予原告，其所擔保之範圍應以設定之
        前開範圍為上限，而黃秋長應償還之債務額遠超過最高限額抵押債權範圍甚
        多，亦已確定在案，原告為第一順位抵押權人，抵押權人對抵押物之賣得價
        金，有優先其他債權人而受償之權，先次序之抵押權人有較次順位抵押權人
        優先受償之權，因此原告自於五百五十萬元範圍內自應優先被告之次順位抵
        押債權而受償。
  （二）且最高限額抵押權係指在抵押權存續期間內，發生之債務，於最後決算時，
        在最高限額內有擔保效力而言，此種抵押權所擔保之債務，除訂約時已發生
        者外，即將來發生在約定限額之範圍內，亦為抵押權效力所及；又最高限額
        抵押權所擔保債權之確定基準點，其由不特定債權變為確定債權，因一定事
        由之發生而歸於特定，而特定原因不外為擔保債權無發生可能時；抵押權人
        實行抵押權抵押物經查封時；以及基於抵押權當事人之意思等情形，本件原
        告於八十七年十一月四日具狀向鈞院聲請拍賣抵押物裁定在案，此際由抵押
        權人實行抵押權時，最高限額抵押權人所能分配之抵押物交換價值為何，即
        得優先受償之範圍如何，與抵押權所擔保債權為何有關，故擔保債權自須予
        以確定，此即為最高限額抵押權人實行抵押權時，構成擔保債權確定之理由
        ，此情形即是抵押權人實行抵押權時，構成擔保債權之確定，故本件最高限
        額抵押權擔保之債權，應於八十七年十一月四日由不特定債權變為確定債權
        。
  （三）又最高限額抵押權所擔保債權之確定基準點，於最高限額抵押之標的，經第
        三人之聲請強制執行而查封者，自最高限額抵押權人知悉該事實後，最高限
        額抵押權所擔保之債權即告確定。因之最高限額抵押權所擔保之債權，不因
        抵押物拍賣裁定而確定，縱於裁定後發生之債權，於決算期前所發生者，在
        最高限額內亦為擔保效力所及，本件係在決算期前所發生之債權，亦應於最
        高限額五百五十萬元之擔保債權範圍內，而為擔保效力所及，得優先受償。
        本件八十八年度執字第二四０八號給付價金強制執行事件中，原告係以拍賣
        抵押物裁定為執行名義，其對最高限額債權並無實質上審查債權存否及數額
        為何，對最高限額債權無確定之效力，原告既已於八十九年三月七日具狀陳
        報債權為四千五百二十七萬二千一百一十二元，並為釋明該債權，其中五百
        五十萬元之範圍內為最高限額抵押權所擔保之優先債權，應列入優先於被告
        辛○○之債權額分配受償；至逾該範圍之債權始為普通債權無優先受償效力
        。而所陳報釋明債權之證明為鈞院八十七年度促字第二００九一號支付命令
        ，其中第一至第六項及第八項是依據訴外人富禎木業股份有限公司（以下簡
        稱富禎公司）所簽之借據，前開支付命令中其餘各筆債權之憑據是根據富禎
        公司與原告所訂之信用狀暨融資契約之撥款。
  （四）又強制執行法第三十四條第二、三項之規定可知，對執行標的物有擔保物權
        或優先權之債權人，不論債權是否屆清償期，應提出權利證明文件，聲明參
        與分配；而執行法院之有前項債權人者，應通知之，知有債權人而不知其住
        居所或知有前項債權而不知孰為債權人者，應依其他適當方法通知或公告之
        ，經通知或公告仍不聲明參與分配者，執行法院僅就已知之債權及金額列入
        分配。而原告為抵押標的物之最高限額抵押權人，除依法陳報債權外，訴外
        人黃秋長尚有其他為受清償之債務亦為執行法院所明知，依據舉重以明輕之
        法理，執行法院應依職權通知債權人參與分配或將已知債權逕列入分配。
  （五）再者，對執行標的物有擔保物權之債權人，其參與分配雖逾強制執行法第一
        項所定參與分配之時期，仍應依其優先之次序而受償，不受同條第二、三項
        之限制，因該債權為執行法院所知者，執行法院本應依職權列入分配，自不
        因逾期參加分配之時間，而喪失優先分配之權，是無論優先權或擔保物權之
        債權人有無聲明參與分配，如其債權為執行法院所已知者，執行法院應將該
        債權列入分配始符公平正義之原則。
  （六）對被告抗辯之陳述：融資契約書因連帶保證人為四位，所以保證人欄位不足
        ，提出之契約書整體為一份，並於騎縫處均有蓋印。又原告於八十年十一月
        四日向向鈞院提出支付命令之聲請，且黃秋長對該支付命令無異議而支付命
        令已確定，且被告對原告得向黃秋長請求之債權金額並無異議，僅認為部分
        債權額不在擔保物權優先受償範圍，惟鈞院執行處八十九年十月二十一日屏
        院正民執宙字第八十八執二四０八號通知所製作分配表中，將原告陳報債權
        額四千五百二十七萬二千一百十二元列為普通債權，似違反強制執行法第三
        十四條第三項之規定，於最高限額抵押權須應以登記之擔保債權最高額列入
        分配始符法制，且最高限額抵押權期限是約定至一百一十一年，系爭借款應
        在擔保物權範圍內；標號二十五號傳票中所為記載是一年期限之借款，富楨
        木業股份有限公司向本行借用新債四百二十萬元以清償舊債四百二十萬元，
        最初是於八十三十一月二十四日初貸，八十四年十一月二十九日撥貸、收回
        ，八十五年十一月二十六日撥貸、收回，再於八十六年八月二十五日撥貸，
        到期日則為八十七年八月二十五日，均是借新還舊，而富楨木業股份有限公
        司僅繳息至八十七年二月十八日即未繳款，又提出證物編號七至二十四號之
        轉帳收入傳票並非債務人已清償，而係本行會記作帳科目之流程，於墊款到
        期借款人未清償時，會計科目『借：其他應收款、貸：聯行往來』，並於轉
        列催收款時會計科目『借：應收帳款、貸：其他應收款』，故轉帳收入傳票
        係墊款到期時之內部帳務處理。
  三、證據：提出八十九年三月七日陳報狀、同年三月十五日陳報狀、本院民事執行
      處八十八年度執字第二四０八號、八十九年度執字第三０七三號強制執行金額
      、八十七年十一月四日拍賣抵押物裁定聲請狀計算書分配表、土地建築改良物
      抵押權設定契約書、借據七紙、本院八十七年十一月七日八十七年度促字第二
      ００九一號支付命令暨確定支付命令證明書、八十七年十一月七日八十七年度
      促字第二００九０號支付命令暨確定支付命令證明書、本院執行處八十九年五
      月三十一日屏院正民執宙字第八十八執五四三六號通知、八十八年十月十六日
      屏院正民執宙字第八十八執五四三六號債權憑證、週轉金貸款契約、開發信用
      狀暨融資契約、本院民事執行處八十九年十月二十一日屏院正民執宙字第八十
      八執二四０八號通知、八十九年十月二十一日八十八執字第二四０八號、八十
      九年執字第三０七三號強制執行金額計算書分配表、經濟部公司執照、法人變
      更登記表、原告銀行放款單筆貸放攤還及收息記錄查詢單二十九紙、進口結匯
      證實書十八紙、放款貸放傳票七紙、轉帳收入傳票十八紙、放款客戶授信明細
      查詢單十四紙（均影本）各一份、戶籍謄本一份為證。
乙、被告方面：
  一、聲明：原告之訴駁回。
  二、陳述：
  （一）被告辛○○部分：
        原告八十九年三月九日所陳報之債權係於本件執行標的物拍定後始陳報執行
        法院，原告提出借據之筆跡似乎相同，是否借款本人所為有所疑義。本件原
        告於執行程序之時早已陳報其最高限額抵押權所擔保之債權金額僅一百七十
        四萬八千一百六十八元，餘為普通債權，原告與債務人黃秋長間係本於獨立
        二借貸關係，其中最高限額抵押權之債權金額原告自認僅一百七十四萬餘元
        且為執行法院所知悉，原告嗣後陳報之債權應不在擔保範圍內。
  （二）被告甲○○部分：
    １、八十七年促字第二００九一號支付命令之送達不合法，因該收件人與黃秋長
        無雇傭關係存在，又黃秋長戶籍無設在支付命令送達之建工路二號，且黃秋
        長工作地點亦在馬來西亞，並未在臺灣；又原告聲請併案部分亦是執行標的
        物拍定後始聲請為之。
    ２、原告於八十八年三月二十二日聲請強制執行之聲請狀及所附之執行名義載明
        債權金額為一百七十四萬八千一百六十八元，該執行程序之鑑價及歷次拍賣
        費用及公告原告自始至終對於拍賣期日及底價均甚知，迄於本件八十九年二
        月二十三日拍定前，原告居均無依據強制執行法第三十四條第二項規定參與
        分配，則執行法院自應僅就已知由原告聲請之初所陳報之債權額列入分配，
        至原告其餘債權額因未於規定時期參與分配，依法喪失優先分配權限，況原
        告聲請強制執行書狀內均無聲明尚有其他債權，執行程序進行中原告亦未曾
        表明有其他債權將於決算後參與分配之意思表示，執行法院就已知原告所陳
        報之債權額列入分配應屬正確，原告其餘之債權對拍賣標的之優先受償權因
        拍賣而消滅，僅能依同法第三十二條第二項規定就分配後餘額受償。
    ３、原告於八十九年三月一日執行案件拍定後始具狀聲明參與分配，復於同年三
        月七日陳報債權計算書，與強制執行法第三十二條所定聲明參與分配程序不
        符，原告係實際聲請強制執行之債權人，其於拍定前從未表示尚有其他債權
        可列入分配，執行法院自無從依原告之聲請製作分配表，原告既陳明債權額
        為一百七十四萬餘元，在依法聲明參與分配前，其他債權人無從知悉原告其
        他債權，執行法院所知悉原告之債權僅為前開金額，自以原告自認之債權額
        列入分配表，而原告既無其他債權人於判斷承受拍賣標的物仍有餘額得以分
        配受償，易失其真實，此為強制執行法修正要求有執行名義之債權人應於拍
        賣期日一日前具狀檢附執行名義參與分配之原因。
    ４、原告所稱對執行標的有擔保物權之債權人其參與分配雖逾強制執行法第三十
        二條第一項規定之期間，仍有優先受償之權，不受該法同條第二項之限制，
        然執行法院於執行案件拍定時已知之原告債權如前述已確定，不因原告持有
        其他執行名義而誤認執行法院已知原告尚有其他債權，此為強制執行法修法
        意旨，賦予債權人應有一定行為配合執行，否則執行法院有權撤銷執行程序
        或不為該行為之權，因原告之疏誤無法即時參與分配，但不能據此疏失再行
    ５、請求執行法院重行分配，是其起訴於法無據。又原告提出之編號二十五傳票
        中記載所示，原告雖撥出四百二十萬元之金額，但同日亦收回本金四百二十
        萬元，似乎訴外人富楨木業股份有限公司已經清償完畢。八十二年所借款以
        借新還新則擔保物權應該因債務清償而消滅，如因此抵押權消滅，而八十六
        年間新借款未與債務人另訂約，參照消費者保護法第十一條規定精神，定型
        化契約有疑義時，應為有利消費者之解釋，原告該最告限額抵押權應已消滅
        。
  三、證據：被告辛○○提出本院八十七年拍字第二一九二號民事裁定及拍賣抵押物
      裁定聲請狀為證。
丙、本院依職權調閱本院八十七年度促字第二００九一號民事聲請卷、八十七年度拍
    字第二一九二號民事聲請卷、八十八年度執字第二四０八號民事執行卷。
    理    由
一、本件原告主張其與訴外人黃秋長間就其所有坐落屏東縣竹田鄉○○段○○段一一
    五地號土地設定第一順位本金最高限額五百五十萬元之最高限額抵押債權，並同
    時擔任訴外人富禎木業股份有限公司（以下稱富禎公司）向原告借款之連帶保證
    人，富禎公司陸續自八十二年三月十八日起向原告借款，迄今尚分別積欠已陳報
    聲請實行抵押權之一百七十四萬八千一百六十八元及如附表所示之金額未受清償
    等情，被告對於原告為第一順位最高限額抵押權人及自認抵押權債務為一百七十
    四萬八千一百六十八元等事實均不爭執，原告上開主張自堪信為真實。
二、其次原告主張富禎公司尚積欠如附表所示之金額未清償，而其中三百七十五萬一
    千八百三十二萬元亦應在前開最高限額抵押權五百五十萬元之擔保範圍內，雖最
    初僅陳報一百七十四萬餘元，但其發生期限內均於最高限額抵押債權擔保範圍內
    及決算期間內所生之債權，雖於擔保標的物拍定後始聲明參與分配，但無礙其受
    優先受償之範圍，故次順位抵押權人之分配金額依法應減為零，該由原告分配受
    償等情。
三、被告辛○○則以原告提出借據是否借款本人所為有所疑義。且本件原告於執行程
    序之時早已陳報其最高限額抵押權所擔保之債權金額僅一百七十四萬八千一百六
    十八元，餘為普通債權，最高限額抵押權之債權金額原告自認僅一百七十四萬餘
    元且為執行法院所知悉，原告嗣後陳報之債權應不在擔保範圍內等語置辯；另被
    告林淑真則以原告僅自認最高限額抵押債權一百七十四萬餘元，且為執行法院所
    知悉，又其嗣後陳報之鈞院八十七年促字第二００九一號支付命令所示之債權額
    ，參加分配時期係於執行標的物拍定後始行參加，不符合強制執行法關於參與分
    配之規定，既逾時參與分配僅能就餘額受償，且原告聲請併案執行之執行名義即
    該八十七年促字第二００九一號支付命令之送達亦不合法等語資為抗辯。是本件
    主要爭點為原告於執行標的物拍定後陳報之部分債權是否仍為最高限額抵押權五
    百五十萬元之擔保範圍，而得優先受償？
四、按他債權人參與分配者，應於標的物拍賣、變賣終結或依法交債權人承受之日一
    日前，其不經拍賣或變賣者，應於當次分配表作成之日一日前，以書狀聲明之。
    強制執行法第三十條第一項定有明文。次按本法第三十四條第二項規定之債權人
    ，其參與分配，不受本法第三十二條第一項規定之限制，辦理強制執行事件應行
    注意事項第十九條第五點亦有明文。即依法對於執行標的物有擔保物權或優先權
    之債權人，其參與分配時期不受第三十二條第一項關於參與分配時期之限制。再
    按，最高限額抵押權係對於債權人一定範圍內之不特定債權，預定一最高限額，
    由債務人或第三人提供抵押物以擔保之特殊抵押權，因之其與普通抵押權之不同
    為普通抵押權從屬於特定債權，因特定債權消滅普通抵押權隨之消滅，而最高限
    額抵押權之從屬性係從屬於一定範圍之法律關係，乃從屬於其基礎關係，擔保債
    權之範圍雖一定，但債權則是生生不息之不特定債權，且以將來債權為常，且因
    一定事由之發生，使最高限額抵押權所擔保之債權，由不特定債權變更為特定債
    權，此即為最高限額抵押權之確定。而最高限額抵押權之確定原因之一即為抵押
    權人實施抵押權或抵押物經查封時，即抵押權人聲請裁定許可拍賣抵押物時，即
    構成最高限額抵押權之特定。至確定時存在之債權原本為抵押權擔保之範圍，又
    此債權不限於已屆清償期之債權，其他未屆清償期之債權，或附有條件之將來債
    權，亦包括之。
五、本件原告所主張應在五百五十萬元最高限額抵押權擔保範圍內之優先受償之債權
    ，除其實行抵押權之際所陳報且為被告所不爭執之一百七十四萬八千一百六十八
    元固為擔保物權所及外，以該抵押權實行之時間為八十七年十一月十三日，有本
    院八十七年拍字第二一九二號民事裁定一份在卷可稽，並經本院依職權調閱前開
    卷宗審閱無誤。是本件原告確定執行擔保物最高限額抵押權之時期，參酌上開說
    明即在此時。原告嗣後陳報之債權雖其參與分配逾越強制執行法第三十二條規定
    時期，但參酌上開說明，固無影響於其優先分配受償權利，惟須其債權發生時期
    在最高限額抵押權確定時期之前所生債權，始足當之。經查，原告所陳報之本院
    八十七年促字第二００九一號支付命令所示各筆債權，係自八十二年三月十八日
    起陸續借款與富禎公司如附表所示之金額，此業經原告提出其銀行借據七紙、放
    款單筆貸放攤還及收息記錄查詢單二十九紙、進口結匯證實書十八紙、放款貸放
    傳票七紙、轉帳收入傳票十八紙、放款客戶授信明細查詢單十四紙為證，雖被告
    否認原告上開文書之真正，然被告亦無提出其他證據足認原告前開文書有何虛偽
    不實，是原告確實借出附表所示各該筆款予富禎公司一節可信屬實；其次訴外人
    黃秋長分別於八十二年三月十八日、八十五年八月十二日、八十六年八月二十五
    日簽名同意擔任富禎公司向原告銀行融資三百六十萬元、五百萬元、二千七百萬
    元、四百二十萬元等筆借款之連帶保證人，亦有原告提出之週轉金貸款契約、借
    據、開發信用狀及融資契約書各一件為證，被告雖質疑原告提出文書之真正，亦
    無舉證證明屬偽造不實，是其空言抗辯，無法遽信，黃秋長確與原告間成立連帶
    保證契約等情亦屬可信。
六、綜合上述，原告所陳報如附表所示之債權既均於本件最高限額抵押權確定期前所
    生債權，而黃秋長亦為該債務之連帶保證人及擔保物提供人，則雖原告陳報如附
    表所示之債權逾越參與分配時期，然於本件最高限額抵押權五百五十萬元之範圍
    內，扣除先行陳報之一百七十四萬八千一百六十八元外，剩餘部分債權仍在擔保
    物權所擔保之範圍內，從而原告據以提起本訴，請求將被告辛○○於本院八十八
    年度執字第二四０八號給付價金強制執行事件，應受之分配金額一百二十三萬三
    千四百六十元之債權額應減為零元，並應改分配予原告，即無不合，應予准許。
七、本件判決基礎已臻明確，兩造其餘攻擊防禦方法及舉證，核與判決無影響，爰不
    另一一論述，附此敘明。
據上論結：原告之訴為有理由，依民事訴訟法第七十八條、第八十五條第一項前段，
判決如主文。
中      華      民      國    九十      年      三      月    二十二    日
                                    臺灣屏東地方法院民事第一庭
~B法      官  潘  快
右為正本係照原本作成。
如不服本判決，應於送達後廿日內，向本院提出上訴狀。
~B法院書記官  胡世瑩
中      華      民      國    九十      年      三      月     二十七   日
~F0
~T32
┌────────────────────────────────────────────────────┐
│附表：                                                                                                  │
│（自違約起算日起至清償日止，在六個月以內者依上開利率百分之十，超過六個月者按上開利率百分之廿計付違約金）│
├─┬────────────┬────────────┬───────────┬────────────┤
│編│  本  金  金  額        │  利  息  起  算  日    │  年    利    率      │  違  約  起  算  日    │
│號│  （ 新 臺 幣 ）        │（起 至 清 償 日 止 ）  │ (百    分    比)     │（起 至 清 償 日 止 ）  │
├─┼────────────┼────────────┼───────────┼────────────┤
│１│壹佰柒拾肆萬捌仟壹佰陸拾│八十七年二月十八日      │10.7                  │八十七年三月十八日      │
│  │捌元                    │                        │                      │                        │
├─┼────────────┼────────────┼───────────┼────────────┤
│２│貳佰萬元                │八十七年二月十九日      │9.54                  │八十七年三月十九日      │
├─┼────────────┼────────────┼───────────┼────────────┤
│３│貳拾陸萬仟元          │八十七年三月三日        │9.54                  │八十七年四月三日        │
├─┼────────────┼────────────┼───────────┼────────────┤
│４│壹佰伍拾萬元            │八十七年二月二十八日    │9.54                  │八十七年三月二十八日    │
├─┼────────────┼────────────┼───────────┼────────────┤
│５│壹佰萬元                │八十七年二月十九日      │9.54                  │八十七年三月十九日      │
├─┼────────────┼────────────┼───────────┼────────────┤
│６│貳仟伍佰陸拾萬壹仟伍佰陸│八十七年二月二十五日    │9.54                  │八十七年三月二十五日    │
│  │拾玖元                  │                        │                      │                        │
├─┼────────────┼────────────┼───────────┼────────────┤
│７│陸拾柒萬仟捌佰肆拾捌元│八十六年十月十六日      │8.15                  │八十六年十一月二十七日  │
├─┼────────────┼────────────┼───────────┼────────────┤
│８│壹佰拾玖萬仟零柒拾壹│八十六年十一月十日      │8.15                  │八十六年十二月十日      │
│  │元                      │                        │                      │                        │
├─┼────────────┼────────────┼───────────┼────────────┤
│９│陸拾萬玖仟伍佰捌拾壹元│八十七年一月九日        │8.3                   │八十七年二月九日        │
├─┼────────────┼────────────┼───────────┼────────────┤
│０│陸拾肆萬仟伍佰玖拾肆元│八十六年十月二十七日    │8.15                  │八十六年十一月二十七日  │
│１│                        │                        │                      │                        │
├─┼────────────┼────────────┼───────────┼────────────┤
│１│拾伍萬零陸佰拾捌元  │八十七年一月十四日      │8.3                   │八十七年二月十四日      │
│１│                        │                        │                      │                        │
├─┼────────────┼────────────┼───────────┼────────────┤
│２│拾伍萬肆仟伍佰陸拾壹元│八十六年十二月八日      │8.3                   │八十七年一月八日        │
│１│                        │                        │                      │                        │
├─┼────────────┼────────────┼───────────┼────────────┤
│３│拾玖萬零陸佰玖拾肆元  │八十七年三月十一日      │8.3                   │八十七年四月十一日      │
│１│                        │                        │                      │                        │
├─┼────────────┼────────────┼───────────┼────────────┤
│４│壹佰拾壹萬玖仟伍佰零│八十六年八月四日        │8.15                  │八十六年九月四日        │
│１│元                      │                        │                      │                        │
├─┼────────────┼────────────┼───────────┼────────────┤
│５│壹佰拾萬陸仟陸佰捌拾壹│八十六年九月三日        │8.15                  │八十六年十月三日        │
│１│元                      │                        │                      │                        │
├─┼────────────┼────────────┼───────────┼────────────┤
│６│陸拾柒萬玖仟陸佰柒拾貳元│八十六年九月十七日      │8.15                  │八十六年十月十七日      │
│１│                        │                        │                      │                        │
├─┼────────────┼────────────┼───────────┼────────────┤
│７│壹佰壹拾捌萬伍仟捌佰陸拾│八十六年十月三日        │8.15                  │八十六年十一月三日      │
│１│壹元                    │                        │                      │                        │
├─┼────────────┼────────────┼───────────┼────────────┤
│８│拾柒萬捌仟陸佰肆拾捌元│八十六年十月十四日      │8.15                  │八十六年十一月十四日    │
│１│                        │                        │                      │                        │
├─┼────────────┼────────────┼───────────┼────────────┤
│９│捌拾萬伍仟捌佰伍拾元  │八十六年十一月十四日    │8.15                  │八十六年十二月十四日    │
│１│                        │                        │                      │                        │
├─┼────────────┼────────────┼───────────┼────────────┤
│０│伍拾萬仟伍佰玖拾伍元│八十七年一月三日        │8.3                   │八十七年二月三日        │
│２│                        │                        │                      │                        │
├─┼────────────┼────────────┼───────────┼────────────┤
│１│陸拾捌萬陸仟零伍拾元  │八十六年十二月三十一日  │8.3                   │八十七年一月三十一日    │
│２│                        │                        │                      │                        │
├─┼────────────┼────────────┼───────────┼────────────┤
│２│拾玖萬肆仟捌佰貳拾元  │八十六年十一月十日      │8.15                  │八十六年十二月十日      │
│２│                        │                        │                      │                        │
├─┼────────────┼────────────┼───────────┼────────────┤
│３│肆拾萬零佰捌拾捌元  │八十六年十月十七日      │8.15                  │八十六年十一月十七日    │
│２│                        │                        │                      │                        │
├─┼────────────┼────────────┼───────────┼────────────┤
│４│玖拾玖萬貳仟佰壹拾肆元│八十六年十一月二十六日  │8.15                  │八十六年十二月二十六日  │
│２│                        │                        │                      │                        │
└─┴────────────┴────────────┴───────────┴────────────┘


司法院資訊處製作；財團法人民間司法改革基金會備份。
